臺灣桃園地方法院刑事判決
110年度原訴字第46號
公  訴  人  臺灣桃園地方檢察署檢察官
被      告  陳偉倫




指定辯護人  本院公設辯護人王暐凱
上列被告因違反槍砲彈藥刀械管制條例等案件，經檢察官提起公
訴（110年度偵字第6872號），本院判決如下：
    主  文
陳偉倫犯非法持有非制式手槍罪，處有期徒刑伍年貳月，併科罰
金新臺幣貳萬元，罰金如易服勞役，以新臺幣壹仟元折算壹日。
又犯剝奪他人行動自由罪，處有期徒刑捌月。上開徒刑部分，應
執行有期徒刑伍年伍月。
扣案之非制式手槍壹枝（槍枝管制編號：0000000000號）、西瓜
刀壹把及槍械保養工具袋壹個，均沒收之。
    事  實
一、陳偉倫明知可發射子彈具有殺傷力之非制式手槍係槍砲彈藥
    刀械管制條例第4條第1項第1款規定之違禁物，未經主管機
    關許可，不得持有，竟基於非法持有可發射子彈具殺傷力之
    非制式手槍之犯意，於民國109年8月間某時，以新臺幣（下
    同）3萬元向「王允文」購買具殺傷力之非制式手槍1枝(槍
    枝管制編號：0000000000)而持有之。復陳偉倫因與何佩春
    有債務糾紛，於110年2月3日下午4時30分，基於剝奪他人行
    動自由之犯意，先以電話邀約何佩春至桃園市○○區○○路000
    號之芳文汽車工坊，復於同年月4日凌晨0時許至凌晨2時30
    分許，在上開芳文汽車工坊內，持上開非制式手槍要脅何佩
    春，並使用束帶將何佩春綁在椅子上，及以木質球棒毆打何
    佩春之頭部、手部及腳部，並以西瓜刀砍傷何佩春之左腿等
    方式，致何佩春受有右手第五掌骨骨折、左下肢擦傷挫傷、
    右膝蓋挫傷及背部挫傷等傷害，以此強暴、脅迫方式剝奪何
    佩春離去上開處所之行動自由。嗣員警因何佩春女兒周婉婷
    報案後，於同日凌晨2時30分許趕至現場，當場扣得非制式
    手槍1枝及槍械保養工具袋1包、西瓜刀1把、木製球棒1支及
    束帶5條。
二、案經何佩春訴由桃園市政府警察局龜山分局報告臺灣桃園地
    方檢察署（下稱桃園地檢署）檢察官偵查起訴。
    理  由
壹、程序部分：
一、按被告以外之人於審判外之言詞或書面陳述，除法律有規定
    者外，不得作為證據；又被告以外之人於審判外之陳述，雖
    不符合同法第159條之1至第159條之4之規定，但經當事人於
    審判程序同意作為證據，法院審酌該言詞陳述或書面陳述作
    成時之情況，認為適當者，亦得為證據；當事人、代理人或
    辯護人於法院調查證據時，知有第159條第1項不得為證據之
    情形，而未於言詞辯論終結前聲明異議者，視為有前項之同
    意，刑事訴訟法第159條第1項及第159條之5分別定有明文。
    查檢察官、被告陳偉倫及其辯護人就下述供述證據方法之證
    據能力，於言詞辯論終結前均未聲明異議，而經本院審酌各
    該證據方法之作成時，並無其他不法之情狀，均適宜為本案
    之證據，依刑事訴訟法第159條之5之規定，有證據能力。
二、其餘資以認定本案犯罪事實之非供述證據，亦查無違反法定
    程序取得之情，依刑事訴訟法第158條之4規定反面解釋，洵
    具證據能力。
貳、實體部分：
一、上開犯罪事實，業據被告陳偉倫於本院準備程序及審理時均
    坦承不諱（見本院卷第252頁、第279頁），核與證人即告訴
    人何佩春及證人周婉婷於警詢時之證述、證人高怡萱、曾彥
    勲及韓春芳於警詢及偵查中之證述情節大致相符（見偵查卷
    第45頁至第51頁、第67頁至第69頁、第79頁至第81頁、第89
    頁至第95頁、第107頁至第112頁、第223至226頁、第257頁
    至第260頁），並有刑案現場照片48張及聯新國際醫院診斷
    證明書各1份在卷可稽（見偵查卷第131頁至第158頁及第369
    頁）。又扣案之手槍1枝，經送請內政部警政署刑事警察局
    以檢視法、性能檢驗法進行鑑定，鑑定結果，認係非制式手
    槍，由仿手槍外型製造之槍枝，組裝已貫通之金屬槍管而成
    ，擊發功能正常，可供擊發適用子彈使用，認具殺傷力乙節
    ，有同局110年3月19日刑鑑字第1100016913號鑑定書存卷為
    憑（見偵卷第287頁至第288頁），堪認被告持有之上開手槍
    具有殺傷力，足認被告任意性自白與事實相符，堪以採信。
    本案事證明確，被告犯刑洵堪認定，應依法論科。
二、論罪科刑：
　㈠按刑法第302條第1項之妨害自由罪，原以強暴、脅迫等非法
    方法為其構成要件，故於實施妨害自由之行為時，縱有以恐
    嚇、強押或毆打之方式使被害人行無義務之事，或因而致被
    害人受有普通傷害之情形者，除行為人主觀上另有傷害、恐
    嚇或強制之犯罪故意外，其低度之普通傷害、恐嚇及強制行
    為均應為妨害自由之高度行為所吸收，應僅論以刑法第302
    條第1項妨害自由一罪，無復論以刑法第277條第1項、第304
    條及第305條之罪之餘地（最高法院93年度台上字第1738號
    判決意旨參照）。是被告陳偉倫於上開期間，地點，分別以
    非制式手槍要脅，再行以木質球棒毆打、西瓜刀砍傷等強暴
    、脅迫手段，目的均係在壓制告訴人何佩春意志，且在妨害
    自由狀態繼續中所為，已達剝奪告訴人行動自由之程度，依
    據前揭說明，自不應另論以傷害、強制及恐嚇罪。
　㈡核被告所為，係犯槍砲彈藥刀械管制條例第7條第4項之非法
    持有非制式手槍罪、刑法第302條第1項之剝奪他人行動自由
    罪。至被告自109年8月間某時起非法持有上開槍枝，持續至
    110年2月4日凌晨2時30分許為警查獲時止之行為，為繼續犯
    ，屬單一之持有行為，僅論以一罪。
　㈢被告所犯上開2罪間，犯意各別，行為互殊，應分論併罰。
　㈣被告前因違反毒品危害防制條例案件，經本院以109年度桃原
    簡字第93號判決處有期徒刑2月、2月，應執行有期徒刑3月
    確定，甫於109年8月27日因徒刑易科罰金執行完畢等情，有
    臺灣高等法院被告前案紀錄表附卷可參。其於有期徒刑執行
    完畢後，5年以內故意再犯有期徒刑以上之罪，為累犯，惟
    參酌司法院大法官會議釋字第775號解釋意旨，本案所犯與
    前案所犯並非相同罪質之罪，且無關聯性，尚難僅因曾有受
    徒刑執行完畢之事實即遽認被告個人有何對刑罰反應力薄弱
    之特別惡性存在，倘一律加重最低本刑，致生罪刑不相當之
    疑慮，經個案裁量後，認本件於法定刑之範圍內依後述審酌
    事項量處具體之宣告刑已可充分評價被告之罪責，爰不依刑
    法第47條第1項規定加重其刑。
　㈤爰以行為人責任為基礎，審酌被告明知具有殺傷力之手槍屬
    高度危險之管制物品，而為國法懸為厲禁，非經主管機關許
    可不得擅自持有，以維社會大眾安全，竟無視法令禁制，而
    未經許可持有具殺傷力之槍枝，對社會秩序及公眾安寧，顯
    已造成潛在危害，且不思以和平理性之方式處理債務糾紛，
    率爾以剝奪告訴人之行動自由，致使告訴人所受之傷害非輕
    ，所為殊值非難，兼衡被告犯後尚能坦承犯行，然迄今尚未
    與告訴人達成和解或對之賠償之態度，暨其於警詢時自陳高
    中肄業之智識程度，現從事工業且經濟小康之生活狀況（見
    偵卷第17頁），以及犯罪動機、目的、手段等一切情狀，分
    別量處如主文所示之刑及就有期徒刑部分定其應執行刑，並
    就所處罰金部分諭知易服勞役之折算標準，以資懲儆。
三、沒收：
　㈠扣案之非制式手槍1枝(槍枝管制編號：0000000000號)，具有
    殺傷力，係違禁物，不問屬於犯罪行為人與否，應依刑法第
    38條第1項規定宣告沒收。
　㈡扣案之西瓜刀1把及槍械保養工具袋1個，為被告所有且供犯
    罪所用之物，業據被告供陳在卷（見本院卷第277頁），爰
    依刑法第38條第2項前段規定宣告沒收。
　㈢扣案之木製球棒1枝及束帶5條，雖屬被告為本案犯行所用之
    物，惟該物經證人韓春芳自承為其所有（見偵卷第90頁），
    則上開物品既非被告所有，自不得對被告宣告沒收；另扣案
    之證物袋（棉棒2件），與本案犯行無關，亦不予宣告沒收
    ，附此敘明。
據上論斷，應依刑事訴訟法第299條第1項前段，槍砲彈藥刀械管
制條例第7條第4項，刑法第11條前段、第302條第1項、第42條第
3項前段、第38條第1項、第2項前段、第51條第5款，刑法施行法
第1條之1第1項，判決如主文。
本案經檢察官林佳勳提起公訴，經檢察官林鈺瀅到庭執行職務。
中　　華　　民　　國　 111　　年　　 3　　月　　28　　日
　　　　　　　　　刑事第十四庭  審判長法　官  江德民
　　　　　　　　　                    法　官  劉得為
　　　　　　　　　　　　　　　　　　　法　官  程欣儀
以上正本證明與原本無異。
如不服本判決應於收受判決後20日內向本院提出上訴書狀，並應
敘述具體理由。其未敘述上訴理由者，應於上訴期間屆滿後20日
內向本院補提理由書(均須按他造當事人之人數附繕本)「切勿逕
送上級法院」。 
　　　　　　　　　　　　　　　       書記官　沈詩婷　　
中　　華　　民　　國　　111 　年　　3 　　月　　29　　日

　　　　　　　　　　　　　　　
　　　　　　　　　　　　　　　　　　　　　　　　　　　　　　　　　　　　　　　　　　　
附錄本案論罪科刑法條：
槍砲彈藥刀械管制條例第7條：
未經許可，製造、販賣或運輸制式或非制式火砲、肩射武器、機
關槍、衝鋒槍、卡柄槍、自動步槍、普通步槍、馬槍、手槍或各
類砲彈、炸彈、爆裂物者，處無期徒刑或7年以上有期徒刑，併
科新臺幣3千萬元以下罰金。
未經許可，轉讓、出租或出借前項所列槍砲、彈藥者，處無期徒
刑或5年以上有期徒刑，併科新臺幣1千萬元以下罰金。
意圖供自己或他人犯罪之用，而犯前二項之罪者，處死刑或無期
徒刑；處徒刑者，併科新臺幣5千萬元以下罰金。
未經許可，持有、寄藏或意圖販賣而陳列第1項所列槍砲、彈藥
者，處5年以上有期徒刑，併科新臺幣1千萬元以下罰金。
意圖供自己或他人犯罪之用，以強盜、搶奪、竊盜或其他非法方
法，持有依法執行公務之人所持有之第1項所列槍砲、彈藥者，
得加重其刑至二分之一。
第1項至第3項之未遂犯罰之。
中華民國刑法第302條：
私行拘禁或以其他非法方法，剝奪人之行動自由者，處5年以下
有期徒刑、拘役或9千元以下罰金。
因而致人於死者，處無期徒刑或7年以上有期徒刑；致重傷者，
處3年以上10年以下有期徒刑。
第1項之未遂犯罰之。